# 请教陈版！营改增后的租赁会计处理

提问人：wjbld 时间：2016-06-07 08:56:32
陈版， 5 月 1 日以后，房地产租赁可以开具增值税专用发票，承租人可以抵扣进项税了。在一个营改增之前签订的长期租赁合同期内，原先承租人已按含税租赁总额在整个租赁期内平摊金额计提每月租赁费了，那 5 月 1 日以后是否应该重新计算不含税的租赁总额重新在整个租赁期内进行分摊，并且一次性调整以前多计提部分？

回答人：chenyiwei
由于营改增影响，导致整个租赁期内的不含税租金总额发生变化，应按照会计估计变更的处理方法，重新计算整个租赁期内的不含税租金总额（ 2016 年 5 月 1 日前仍按原先的金额计算， 5 月 1 日后按不含增值税进项税额的净额计算），除以租赁期的时间长度得到新的各期租金费用。在此基础上： 截至本期末应确认的租金费用总额＝新的各期租金费用*自租赁期开始日至本期期末的时间长度 本期应确认的租金费用＝截至本期末应确认的租金费用总额－截至本期期初已累计确认的租金费用总额。